# 如何甩掉同一控制下合并进来的子公司的留存收益

提问人：messi1989 时间：2015-11-12 13:34:11
请教，目前公司通过同一控制合并进一家子公司，注册资本 3 亿，未分配利润为-2.8亿，合计权益2,000万。合并后造成合并层面未分配利润为-4.0亿，现在想把这个影响消除。初步想法有将子公司单独股改，以及将子公司直接注销。不知道这两种方法在合并层面处理是否能达到将负数未分配利润降低的效果，如果不行，还有什么方法么？

回答人：chenyiwei
合并报表层面将该子公司的未分配利润负数余额带入，实际上是将其前期利润表纳入合并报表范围的结果。这种影响不能因为子公司的股改（实际上是减资）或关闭注销而消除。如果该子公司有公允价值和账面价值差异较大的资产（如土地、房产等），可通过按公允价值处置资产或将其股权整体出售给非关联方的方式实现其中所包含的收益，从而减少合并报表层面的未分配利润负数余额。